# 求助陈版主，交叉持股的疑问。

提问人：liuweisheng 时间：2022-09-14 09:52:40
A公司持股B公司20%，B公司持股A公司30%。都有重大影响
A公司 B公司
股本 600 1000
净利润（不含相互持股的投资收益） 200 300
A公司长投确认投资收益=300*20%，也就是说剔除被投资单位利润中对应长投确认投资收益的金额后，按照A公司持股比例直接计算A公司长投投资收益即可，B公司长投同理，这么理解是否正确。谢谢版主解惑。

回答人：chenyiwei
可以这样理解。在交叉持股的情况下，对方企业通过持有本企业股份而在本企业净利润中所享有的份额不计入权益法下的被投资企业净利润基数。